<!DOCTYPE html PUBLIC "-//W3C//DTD XHTML 1.0 Transitional//EN" "http://www.w3.org/TR/xhtml1/DTD/xhtml1-transitional.dtd">
<html xmlns="http://www.w3.org/1999/xhtml">
<head>
	<meta http-equiv="Content-Type" content="text/html; charset=iso-8859-1" />
	<title>Ymmärrä suomea</title>
	<style type="text/css" media="all">@import "css/styles.css";</style>
	<script type="text/javascript" src="swfobject.js"></script>
</head>
<body class="font-medium">
	<div id="main-wrapper">
		<div id="topbar"></div>
		<div id="main-menu">
			<table cellspacing="0" cellpadding="0" border="0" class="add-links"><tr>
				<td class="item"><img class="raquo" src="i/raquo.gif" alt="" height="7" width="4" /><a href="/ymmarra/index.php?moduli=sanakirja">Sanakirja</a></td>
				<td class="item"><img class="raquo" src="i/raquo.gif" alt="" height="7" width="4" /><a href="/ymmarra/index.php?moduli=verbit">Verbiluettelo</a></td>
				<td class="item"><img class="raquo" src="i/raquo.gif" alt="" height="7" width="4" /><a href="/ymmarra/index.php?moduli=kielioppi">Kielioppi</a></td>
			</tr></table>
			<table cellspacing="0" cellpadding="0" border="0"><tr>
				<td class="item"><img class="raquo" src="i/raquo.gif" alt="" height="7" width="4" /><a href="/ymmarra/index.php">Etusivu</a></td>
				<td class="item"><img class="raquo" src="i/raquo.gif" alt="" height="7" width="4" /><a href="/ymmarra/index.php?moduli=tekstit">Lukutekstit</a></td>
			</tr></table>
		</div>
		<div id="content">
			<table cellspacing="0" cellpadding="0" border="0" id="content-wrapper"><tr>
				<td>
					<div id="left-menu">
												<div class="header-verb"><span>Verbit</span></div>
						<div class="menu">
								<div class="init"><a href="/ymmarra/index.php?moduli=verbit&kirjain=a">A</a></div>
								<div class="init"><a href="/ymmarra/index.php?moduli=verbit&kirjain=e">E</a></div>
								<div class="init"><a href="/ymmarra/index.php?moduli=verbit&kirjain=h">H</a></div>
								<div class="init"><a href="/ymmarra/index.php?moduli=verbit&kirjain=i">I</a></div>
								<div class="init"><a href="/ymmarra/index.php?moduli=verbit&kirjain=j">J</a></div>
								<div class="init"><a href="/ymmarra/index.php?moduli=verbit&kirjain=k">K</a></div>
								<div class="init"><a href="/ymmarra/index.php?moduli=verbit&kirjain=l">L</a></div>
								<div class="init"><a href="/ymmarra/index.php?moduli=verbit&kirjain=m">M</a></div>
								<div class="init"><a href="/ymmarra/index.php?moduli=verbit&kirjain=n">N</a></div>
								<div class="init"><a href="/ymmarra/index.php?moduli=verbit&kirjain=o">O</a></div>
								<div class="init"><a href="/ymmarra/index.php?moduli=verbit&kirjain=p">P</a></div>
								<div class="init"><a href="/ymmarra/index.php?moduli=verbit&kirjain=r">R</a></div>
								<div class="init"><a href="/ymmarra/index.php?moduli=verbit&kirjain=s">S</a></div>
								<div class="init"><a href="/ymmarra/index.php?moduli=verbit&kirjain=t">T</a></div>
								<div class="init"><a href="/ymmarra/index.php?moduli=verbit&kirjain=u">U</a></div>
								<div class="init"><a href="/ymmarra/index.php?moduli=verbit&kirjain=v">V</a></div>
								<div class="init"><a href="/ymmarra/index.php?moduli=verbit&kirjain=y">Y</a></div>
								<div class="init"><a href="/ymmarra/index.php?moduli=verbit&kirjain=Ä">Ä</a></div>
						</div>					</div>
				</td>
				<td>
					<div id="main-content">
						<div id="path">
							<a href=".">Etusivu</a> &gt; <a href="/ymmarra/index.php?moduli=verbit&kirjain=H">H</a>						</div>
													<h1>HARRASTAA</h1>
						<table cellspacing="0" cellpadding="0" border="0">
							<tr>
								<td colspan="2" style="padding-bottom:10px;"><strong>Aktiivin indikatiivi</strong></td>
							</tr>
							<tr>
								<td><pre>PREESENS                   
minä     harrastan         
sinä     harrastat         
hän      harrastaa         
me       harrastamme       
te       harrastatte       
he       harrastavat       
 
PASSIIVI
         harrastetaan      

IMPERFEKTI                 
         harrastin         
         harrastit         
         harrasti          
         harrastimme       
         harrastitte       
         harrastivat       

PASSIIVI
         harrastettiin     

PERFEKTI
olen     harrastanut       
olet     harrastanut       
on       harrastanut       
olemme   harrastaneet      
olette   harrastaneet      
ovat     harrastaneet      

PASSIIVI
on       harrastettu       

PLUSKVAMPERFEKTI
olin     harrastanut       
olit     harrastanut       
oli      harrastanut       
olimme   harrastaneet      
olitte   harrastaneet      
olivat   harrastaneet      

PASSIIVI
oli      harrastettu       
</pre></td>
								<td>&nbsp;&nbsp;&nbsp;</td>
								<td><pre>  KIELTOMUOTO
  en        harrasta
  et        harrasta
  ei        harrasta
  emme      harrasta
  ette      harrasta
  eivät     harrasta


  ei        harrasteta

   
  en        harrastanut
  et        harrastanut
  ei        harrastanut
  emme      harrastaneet
  ette      harrastaneet
  eivät     harrastaneet


  ei        harrastettu


  en    ole harrastanut
  et    ole harrastanut
  ei    ole harrastanut
  emme  ole harrastaneet
  ette  ole harrastaneet
  eivät ole harrastaneet


  ei    ole harrastettu


  en    ollut   harrastanut
  et    ollut   harrastanut
  ei    ollut   harrastanut
  emme  olleet  harrastaneet
  ette  olleet  harrastaneet
  eivät olleet  harrastaneet


  ei    ollut   harrastettu
</pre></td>
							</tr>
						</table>
						<table cellspacing="0" cellpadding="0" border="0">
							<tr>
								<td colspan="2" style="padding-bottom:10px;"><strong>Aktiivin konditionaali</strong></td>
							</tr>
							<tr>
								<td><pre>PREESENS
minä     harrastaisin      
sinä     harrastaisit      
hän      harrastaisi       
me       harrastaisimme    
te       harrastaisitte    
he       harrastaisivat    

PASSIIVI
         harrastettaisiin  

PERFEKTI
olisin   harrastanut       
olisit   harrastanut       
olisi    harrastanut       
olisimme harrastaneet      
olisitte harrastaneet      
olisivat harrastaneet      

PASSIIVI
olisi    harrastettu       
</pre></td>
								<td>&nbsp;&nbsp;&nbsp;</td>
								<td><pre> 
  en        harrastaisi
  et        harrastaisi
  ei        harrastaisi
  emme      harrastaisi
  ette      harrastaisi
  eivät     harrastaisi


  ei        harrastettaisi


  en    olisi  harrastanut
  et    olisi  harrastanut
  ei    olisi  harrastanut
  emme  olisi  harrastaneet
  ette  olisi  harrastaneet
  eivät olisi  harrastaneet


  ei    olisi  harrastettu
</pre></td>
							</tr>
						</table>
						<table cellspacing="0" cellpadding="0" border="0">
							<tr>
								<td colspan="2" style="padding-bottom:10px;"><strong>Aktiivin potentiaali</strong></td>
							</tr>
							<tr>
								<td><pre>PREESENS
minä     harrastanen       
sinä     harrastanet       
hän      harrastanee       
me       harrastanemme     
te       harrastanette     
he       harrastanevat     

PASSIIVI
         harrastettaneen   

PERFEKTI
lienen   harrastanut       
lienet   harrastanut       
lienee   harrastanut       
lienemme harrastaneet      
lienette harrastaneet      
lienevät harrastaneet      

PASSIIVI
lienee   harrastettu       
</pre></td>
								<td>&nbsp;&nbsp;&nbsp;</td>
								<td><pre> 
  en        harrastane
  et        harrastane
  ei        harrastane
  emme      harrastane
  ette      harrastane
  eivät     harrastane


  ei     harrastettane


  en    liene  harrastanut
  et    liene  harrastanut
  ei    liene  harrastanut
  emme  liene  harrastaneet
  ette  liene  harrastaneet
  eivät liene  harrastaneet


  ei    liene  harrastettu
</pre></td>
							</tr>
						</table>
						<table cellspacing="0" cellpadding="0" border="0">
							<tr>
								<td colspan="2" style="padding-bottom:10px;"><strong>Aktiivin imperatiivi</strong></td>
							</tr>
							<tr>
								<td><pre>PREESENS

(sinä)   harrasta          
(hän)    harrastakoon      
(me)     harrastakaamme    
(te)     harrastakaa       
(he)     harrastakoot      

PASSIIVI
         harrastettakoon   

PERFEKTI

ole      harrastanut       
olkoon   harrastanut       
olkaamme harrastaneet      
olkaa    harrastaneet      
olkoot   harrastaneet      

PASSIIVI
olkoon   harrastettu       
</pre></td>
								<td>&nbsp;&nbsp;&nbsp;</td>
								<td><pre> 

  älä       harrasta
  älköön    harrastako
  älkäämme  harrastako
  älkää     harrastako
  älkööt    harrastako


  älköön    harrastettako 



  älä      ole  harrastanut
  älköön   olko harrastanut
  älkäämme olko harrastaneet
  älkää    olko harrastaneet
  älkööt   olko harrastaneet


  älköön olko   harrastettu
</pre></td>
							</tr>
						</table>
						<table cellspacing="0" cellpadding="0" border="0">
							<tr>
								<td colspan="2" style="padding-bottom:10px;"><strong>Verbin nominaalimuodot</strong></td>
							</tr>
							<tr>
								<td><pre>I INFINITIIVI              
Lyhyempi muoto:            
         harrastaa         

Pitempi muoto:             
         harrastaakseni    
         harrastaaksesi
         harrastaakseen
         harrastaaksemme
         harrastaaksenne
         harrastaakseen

III  INFINITIIVI           
inessiivi    harrastamassa 
elatiivi     harrastamasta 
illatiivi    harrastamaan  
adessiivi    harrastamalla
abessiivi    harrastamatta 
instruktiivi harrastaman   
                           
Passiivi
instruktiivi harrastettaman 
                           
                           
</pre></td>
								<td>&nbsp;&nbsp;&nbsp;</td>
								<td><pre>  II INFINITIIVI
  inessiivi     harrastaessa
  instruktiivi  harrastaen

  Passiivi
  inessiivi     harrastettaessa






  IV INFINITIIVI
  nominatiivi   harrastaminen
  partitiivi    harrastamista
       

  I PARTISIIPPI 
  aktiivi       harrastava
  passiivi      harrastettava

 II PARTISIIPPI 
  aktiivi       harrastanut
  passiivi      harrastettu
</pre></td>
							</tr>
						</table>

					</div>
				</td>
			</tr></table>		</div>
		<div id="footer"><a href="http://www.oph.fi/"><img src="i/oph_logo_ymmarrasuomea.gif" width="157" height="35" alt="OPH" /></a></div>
	</div>
</body>
</html>
